# 不调整子公司净利润的几类情况

提问人：XxJy 时间：2018-02-15 23:31:48
请陈版及各位老师看看，以下几类不调整子公司净利润的情况，是否正确：1.因逆流交易，子公司对母公司应收账款计提减值准备 2.因逆流交易而产生的递延所得税费用 3.内部债权债务交易（如集团内部发债筹资） 还有一个问题想请教：母子公司逆流交易，日后实现该部分内部交易损益，是否无需调增子公司净利润？ 碍于个人学识浅薄，还请陈版及各位老师赐教。

回答人：chenyiwei
1.因逆流交易，子公司对母公司应收账款计提减值准备，这部分减值准备原先计提在子公司账面，所以抵销时自然会影响子公司净利润，相应涉及到对少数股权的调整。 2 、因逆流交易而产生的递延所得税费用，属于母公司（内部买方）的损益，对子公司无影响。
3 、内部债权债务交易，如不涉及未实现损益，则一般无需特殊调整；涉及内部交易损益的，参照一般逆流/顺流交易的原则处理。
母子公司逆流交易，日后实现该部分内部交易损益时，是对内部买方（如母公司）的营业成本等项目进行调整，所以不涉及少数股东损益。